臺灣高雄地方法院刑事判決　　　　　　　 94年度易字第794號
公　訴　人　臺灣高雄地方法院檢察署檢察官
被　　　告　己○○　男　29歲.
上列被告因竊盜等案件，經檢察官聲請簡易判決處刑（92年度偵
字第17804號），嗣本院認不宜以簡易判決處刑，改依通常程序
審理，判決如下：
    主  文
己○○行使偽造私文書，足以生損害於他人，處有期徒刑參月，
如易科罰金，以參佰元折算壹日。讓渡書上偽造「丁○○」之署
名及指印各壹枚均沒收。又竊盜，處拘役伍拾日，如易科罰金，
以參佰元折算壹日。
    事  實
一、己○○基於行使偽造私文書之犯意，將其於不詳日期在陽明
    路與九如路口之港都網咖內向年約40歲姓名不詳之人購得之
    NOKIA廠牌3310型號（序號000000000000000號）手機1支，
    於92年1月25日，前往高雄市三民區○○○路62號有順通信
    工程企業有限公司（下稱有順公司），冒用友人丁○○名義
    ，在手機讓渡書之簽章欄偽造「丁○○」之署名及指印各1
    枚，以此方式偽造「丁○○」名義之讓渡書1份，再將偽造
    完成之讓渡書持以向有順公司負責人戊○○行使，徉以「丁○○」之名義販賣行動電話1支予有順公司，足以生損害於
    有順公司及丁○○。又另基於意圖為自己不法所有之犯意，
    於92年3月23日10時許，在高雄市○○區○○路16號倚勤科
    技公司，竊取乙○○所有置放在辦公桌上之NOKIA廠牌8850
    型號（序號000000000000000）手機1支，得手後於92年3月
    24日持該手機至有順公司以2千元之價格售予有順公司。嗣
    經警將上揭讓渡書送至內政部警政署刑事警察局鑑驗，經指
    紋比對後始查獲上情。
二、案經高雄市政府警察局三民第二分局報請台灣高雄地方法院
    檢察署檢察官偵查起訴。
    理  由
一、程序方面
  (一)按被告以外之人於審判外之陳述雖不符刑事訴訟法第159條
    之1至之4等4條之規定，而經當事人於審判程序同意作為證
    據，法院審酌該言詞陳述或書面陳述作成時之情況，認為適
    當者，亦得為證據；當事人、代理人或辯護人於法院調查證
    據時，知有刑事訴訟法第159條第1項不得為證據之情形，而
    未於言詞辯論終結前聲明異議者，視為有前項之同意，同法
    第159條之5定有明文。立法意旨在於傳聞證據未經當事人之
    反對詰問予以核實，原則上先予排除。惟若當事人已放棄反
    對詰問權，於審判程序中表明同意該等傳聞證據可作為證據
    ；或於言詞辯論終結前未聲明異議，基於尊重當事人對傳聞
    證據之處分權，及證據資料愈豐富，愈有助於真實發見之理
    念，且強化言詞辯論主義，使訴訟程序得以順暢進行，上開
    傳聞證據亦均具有證據能力。
  (二)本件證人戊○○及乙○○固均曾於警詢中為陳述，其性質雖
    屬傳聞證據，惟其未再於法院審理中為陳述，且查無符合同
    法第159條之1至之4等前4條之情形，其等所為之上開警詢筆
    錄內容，業經當事人於本院審判程序同意作為證據，審理時
    並提示並告以要旨，經檢察官及被告等人表示意見。當事人
    已知上述筆錄乃傳聞證據，且均未於言詞辯論終結前對該等
    筆錄內容異議，依上開規定，是其於警詢中之證言應具有證
    據能力。
二、實體部分
  (一)訊據被告己○○對於上揭冒用丁○○名義偽造讓渡書並持以
    行使，以及竊取乙○○手機之犯罪事實均坦承不諱，核與證
    人即有順公司負責人戊○○及被害人乙○○於警詢中證述之
    情節相符，復有讓渡書、臺灣大哥大股份有限公司雙向通聯
    資料查詢各1份在卷可稽。且該讓渡書上所偽造之丁○○指
    印，經送請內政部警政署刑事警察局比對結果，確與被告之
    指紋相符等情，亦有該局92年4月15日刑紋字第0920066457
    號鑑驗書1份附卷可佐。足認被告前開自白與事實相符，應
    可採為認定被告有罪之依據，本件事證明確，被告犯行均堪
    以認定。
二、核被告己○○所為，係犯刑法第216條、第210條之行使偽造
    私文書罪、第320條第1項竊盜罪。被告於讓渡書上偽造丁○○署押之行為，乃偽造私文書之階段行為；而其偽造讓渡書
    之低度行為，為行使偽造讓渡書之高度行為所吸收，均不另
    論罪。被告所犯上開2罪，犯意個別，行為互殊，應予分論
    併罰。爰審酌被告冒用他人名義販賣手機，自足生損害於被
    害人丁○○及收購手機商店之權益，且被告正值青壯，卻不
    思以己力獲取財物，率爾竊取他人財物，欠缺尊重他人財產
    法益之觀念，惟念及被告僅偽造被害人丁○○之署押1次，
    且從事者僅係販賣手機，尚未釀成巨大損害及其犯罪後坦承
    犯行，態度良好等一切情狀，分別量處如主文所示之刑，並
    均諭知易科罰金之折算標準，以資懲儆。又讓渡書1紙固為
    被告所偽造，惟係被告讓渡手機之憑證，已由被告持向有順
    公司行使，應由有順公司收執，已非被告所有，自不為沒收
    之宣告；至被告在讓渡書上偽造之「丁○○」署名及指印各
    1 枚，應依刑法第219條之規定宣告沒收。
三、公訴意旨另以：己○○意圖為自己不法之所有，於92年間，
    在高雄市某不詳處所，竊取甲○○所有之NOKIA廠牌3310型
    號（序號000000000000000號）之手機1支，得手後於92年1
    月25日，持該手機售予有順公司，因認被告涉犯竊盜罪嫌云
    云（本件聲請簡易判決處刑書雖記載被告意圖為自己不法所
    有，於90年10月間某日，在高雄市○○區○○路1間服飾店
    內，竊取甲○○所有置放在櫃臺處之易利信廠牌序號
    000000000000000號手機1支，惟檢察官已於本院審理時當庭
    更正部分犯罪事實如上）。惟按犯罪事實應依證據認定之，
    無證據不得認定犯罪事實，刑事訴訟法第154條第2項定有明
    文。又認定不利於被告之事實，須依積極證據，苟積極證據
    不足為不利於被告事實之認定時，即應為有利於被告之認定
    ，更不必有何有利之證據。另刑事訴訟法上所謂認定犯罪事
    實之證據，係指足以認定被告確有犯罪行為之積極證據而言
    ，該項證據自須適合於被告犯罪事實之認定，始得採為斷罪
    資料（最高法院30年上字第816號判例、最高法院29年上字
    第3105號判例參照）。本件檢察官認被告竊取上揭手機，無
    非以被害人甲○○於警詢中之指述為其論據。訊據被告堅決
    否認有何上揭竊盜犯行，且查，被害人甲○○於警詢時陳稱
    其所失竊之手機為易利信廠牌，並非本件被告持向有順公司
    販售之NOKIA廠牌3310型號手機，而上揭NOKIA廠牌3310型號
    （序號000000000000000號）手機之所有人甲○○，亦與至
    警局製作筆錄之甲○○年籍資料不相符合，有和信電訊股份
    有限公司和信電訊風險管理室92年4月4日之函文1份在卷可
    查，況上揭NOKIA廠牌3310型號（序號000000000000000號）
    手機申請人甲○○經傳訊皆未到庭以供本院調查。此外，並
    無積極證據足資佐證被告竊取上揭手機之犯行，惟檢察官認
    此部分與被告前揭論罪科刑之竊盜罪嫌間，有連續犯之裁判
    上一罪關係，爰不另為無罪之諭知，附此敘明。
據上論斷，應依刑事訴訟法第299條第1項前段、刑法第216條、
第210條、第320條第1項、第41條第1項、第219條，罰金罰鍰提
高標準條例第1條、第2條，判決如主文。
本案經檢察官丙○○到庭執行職務。
中　　華　　民　　國　　94　　年　　6 　　月　　30　　日
                  鳳山刑事第1庭審判長法  官  陳志銘
                                     法  官  胡宜如
                                     法  官  林芳華
以上正本證明與原本無異。
如不服本判決，應於判決送達後10日內，向本院提出上訴狀。
                                     書記官  賴佳慧
中　　華　　民　　國　　94　　年　　7 　　月　　6 　　日
附錄本案論罪科刑法條
刑法第216條
行使第210條至第215條之文書者，依偽造、變造文書或登載不實
事項或使登載不實事項之規定處斷。
刑法第210條
偽造、變造私文書，足以生損害於公眾或他人者，處5年以下有
期徒刑。
刑法第320條
意圖為自己或第3人不法之所有，而竊取他人之動產者，為竊盜
罪，處5年以下有期徒刑、拘役或5百元以下罰金。
意圖為自己或第3人不法之利益，而竊佔他人之不動產者，依前
項之規定處斷。
前2項之未遂犯罰之。
